ACORDAO-COMPLETO-2484917

ACÓRDÃO 9263/2021 ATA 25/2021 - SEGUNDA CÂMARA

VISTOS, relatados e discutidos estes autos de Embargos de Declaração opostos por Márcio Silveira Bueno em face do Acórdão 7361/2021-TCU-Segunda Câmara, por meio do qual foi julgada a prestação de contas ordinárias da Companhia Docas do Estado de São Paulo (Codesp) relativa ao exercício de 1998 (de 1 de janeiro de 1998 a 31 de dezembro de 1998) ;
ACORDAM os Ministros do Tribunal de Contas da União, reunidos em Sessão da 2ª Câmara, diante das razões expostas pelo relator, com fulcro nos arts. 32, inciso II, e 34 da Lei 8.443/1992 c/c os arts. 277, inciso III, e 287 do Regimento Interno/TCU, em:
9.1. conhecer dos Embargos de Declaração opostos por Márcio Silveira Bueno para, no mérito, rejeitá-los e manter inalterada a deliberação embargada;
9.2. dar ciência da presente deliberação ao embargante.

Embargos de Declaração opostos por Márcio Silveira Bueno em face do Acórdão 7361/2021  TCU  2ª Câmara, por meio do qual foi julgada a prestação de contas ordinárias da Companhia Docas do Estado de São Paulo (Codesp) relativa ao exercício de 1998 (de 1 de janeiro de 1998 a 31 de dezembro de 1998).

Segunda Câmara

Autoridade Portuária de Santos S.A.

3. Interessados/Responsáveis/Recorrentes:
3.1. Interessado: Autoridade Portuária de Santos S.A. (44.837.524/0001-07).
3.2. Responsáveis: Andre Luiz Marques Canoilas (XXX.227.968-XX); Antonio Gentil Neto (XXX.260.633-XX); Arnaldo de Oliveira Barreto (XXX.901.068-XX); Benjamin Gallotti Beserra (XXX.153.727-XX); Cláudio de Araújo Faria (XXX.901.987-XX); Fernando Antonio Carvalho Baldiotti (XXX.114.586-XX); Fernando Victor Castanheira de Carvalho (XXX.006.401-XX); Francisco Jose Baraçal Prado (XXX.704.018-XX); Frederico Victor Moreira Bussinger (XXX.224.768-XX); Jose Araujo Costa (XXX.184.898-XX); Jose Guimaraes Barreiros (XXX.607.667-XX); Laerte Martins (XXX.194.598-XX); Marcelo de Azeredo (XXX.264.018-XX); Marcio Silveira Bueno (XXX.521.788-XX); Marcos Antonio Lima das Neves (XXX.765.741-XX); Marcos Reginaldo Panariello (XXX.174.048-XX); Milton Vila Silva (XXX.723.138-XX); Murilo Marques Barboza (XXX.390.367-XX); Nelson Oly Varella (XXX.720.078-XX); Norival da Silva (XXX.527.309-XX); Oscar da Cunha Pinheiro (XXX.422.568-XX); Osmar de Castro Donato (XXX.509.578-XX); Paulo Fernandes do Carmo (XXX.371.008-XX); Rubens da Silva (XXX.714.268-XX); Sergio Luiz Menna (XXX.745.228-XX); Spartacus Serviços Ltda. (33.064.205/0001-90)
3.3. Recorrente: Marcio Silveira Bueno (XXX.521.788-XX).

13.1. Ministros presentes: Bruno Dantas (Presidente), Aroldo Cedraz (Relator) e Raimundo Carreiro.
13.2. Ministro-Substituto convocado: Marcos Bemquerer Costa.
13.3. Ministro-Substituto presente: André Luís de Carvalho.

AROLDO CEDRAZ

Ministro Aroldo Cedraz.

Trata-se de Embargos de Declaração opostos por Márcio Silveira Bueno em face do Acórdão 7361/2021-TCU-Segunda Câmara, por meio do qual foi julgada a prestação de contas ordinárias da Companhia Docas do Estado de São Paulo (Codesp) relativa ao exercício de 1998 (de 1 de janeiro de 1998 a 31 de dezembro de 1998) .
2.	No referido Acórdão o embargante teve suas contas julgadas irregulares e foi condenado em débito, solidariamente com a empresa Spartacus Comércio e Serviços Ltda..
3.	Incluo como parte integrante deste Relatório, e transcrevo a seguir os argumentos, quanto ao mérito, trazidos pelo embargante em suas razões recursais à peça 118:
"CONTRADIÇÃO. NOTIFICAÇÃO QUE NÃO REPORTA À DECISÃO DO ACÓRDÃO Nº 7361/2021-TCU-2ªC.
13.	Inicialmente, indica-se contradição relevante entre os termos da notificação enviada e o Acórdão nº 7361/2021-2ªC, que inclusive traz dúvida quanto ao meio adequado para questionar posteriormente a decisão. Isso porque, ao ser notificado após mais de 15 anos da apresentação das alegações de defesa pelo Ofício nº 23390/2021-TCU-Seproc (peça 73) , o sr. Márcio Silveira Bueno foi surpreendido com a informação de que a decisão teria sido proferida em sede de Recurso de Reconsideração interposto pelo Ministério Público junto ao Tribunal de Contas da União. Nos termos do ofício: 
1. Notifico Vossa Senhoria do Acórdão 7361/2021-TCU-Segunda Câmara, de relatoria do Ministro Aroldo Cedraz, prolatado na sessão de 4/5/2021, por meio do qual o Tribunal de Contas da União (TCU) conheceu do recurso interposto pelo Ministério Público junto ao TCU e, no mérito, deu-lhe provimento, para o fim de julgar irregulares suas contas e condenar Vossa Senhoria ao pagamento de débito e/ou multa. 
14.	O Acórdão 7361/2021-TCU-Segunda Câmara, por sua vez, não faz qualquer menção a recurso interposto pelo Ministério Público junto ao TCU contra acórdão absolutória, por inexistência tanto do recurso quanto do acórdão recorrido. Isso por se tratar o mencionado Acórdão do primeiro julgamento de mérito da questão nos autos da presente Prestação de Contas. 
15. 	Trata-se de contradição que, ao confundir o responsável, trouxe incerteza quanto ao meio adequado para questionar a decisão. Nesse sentido, entende-se por necessária e requer-se nova notificação corrigindo defeito do ato de ciência do Acórdão embargado, restaurando prazos recursais e demais efeitos da decisão recorrida.
OMISSÃO. AUSÊNCIA DE ANÁLISE QUANTO À IMPOSSIBILIDADE DE RESPONSABILIZAÇÃO POR DECISÃO TOMADA A PARTIR DE PARECERES TÉCNICOS E JURÍDICOS IDÔNEOS.
16. 	Segundo argumento para os presentes Embargos de Declaração é a ocorrência de omissão do Acórdão embargado, assim como de todas as instruções que o fundamentaram, de análise quanto à impossibilidade de responsabilização de Diretores da Codesp por decisão tomada a partir de pareceres técnicos e jurídicos idôneos. Trata-se de argumento de defesa levantado não apenas pelo sr. Márcio Silveira Bueno, mas também por outros responsáveis, mas que pode ser sintetizada pelo seguinte trecho da sua defesa (peça 32, fl. 22) :
 (...) 
17.	Como pode ser visto na análise das alegações de defesa dos responsáveis reproduzida no §7 acima destes Embargos de Declaração, replicada nas instruções seguintes e utilizada como fundamento no Acórdão recorrido, não houve qualquer contestação a esse argumento, o que, portanto, consiste em clara omissão do Acórdão recorrido, que deve ser corrigida pela sua reforma, o que desde já se requer.
OMISSÃO. AUSÊNCIA DE ANÁLISE DE ARGUMENTOS QUANTO À IMPOSSIBILIDADE DE RESPONSABILIZAÇÃO INDIVIDUAL POR DECISÃO TOMADA FORA DA COMPETÊNCIA DA DIRETORIA.
18. 	Por fim, entende-se que há igual omissão na análise das alegações de defesa apresentadas quanto à ausência de delimitação da responsabilidade pessoal de cada Diretor a partir da competência de sua área, em desrespeito à individualização da conduta de cada um. Trata-se de argumento levantado por diversos responsáveis nesta Prestação de Contas, que pode ser sintetizado pelo trecho das alegações de defesa do Sr. Francisco José Baraçal Prado (peça 32, fl. 44-45) :
 (...) 
19.	Como pode ser visto no trecho da análise das alegações de defesa dos responsáveis reproduzido no §7 acima deste recurso, replicado nas instruções seguintes e utilizado como fundamento no Acórdão recorrido, não houve qualquer contestação a esse argumento, o que, portanto, consiste em clara omissão do Acórdão recorrido, que deve ser corrigida pela sua reforma, o que desde já se requer.
20.	Aliás, ressalve-se a gravidade de se imputar débito de aproximadamente R$ 30 milhões por atos praticados há mais de 20 anos sem sequer analisar os argumentos de defesa produzidos pelos responsáveis quando da última vez que foram chamados ao processo, no já longínquo ano de 2003.
PRESCRIÇÃO DA PRETENSÃO DE RESSARCIMENTO AO ERÁRIO.
21. 	Ademais, além da contradição e das omissões relevantes abordadas acima, e ainda que não seja esse o objeto dos presentes Embargos de Declaração, insta mencionar a mais que evidente prescrição da pretensão de ressarcimento na questão, por ser questão de ordem pública, (i) seja pela ocorrência da prescrição decenal disposta no Acórdão 1441/2016-TCU-Plenário, em uniformização de jurisprudência deste Tribunal, (ii) seja pela prescrição quinquenal da Lei nº 9.873/99, (iii) seja pela prescrição intercorrente regulada pela mesma lei, visto que, por diversas ocasiões, o processo quedou inerte antes de sua inclusão sem atos interruptivos por mais de 3 anos. 
22. 	Embora a prescrição da pretensão punitiva já tenha sido reconhecida neste processo, com a não aplicação de multa aos responsáveis, o mesmo não foi feito em relação ao débito, por alegação do Acórdão embargado de que a questão ainda não teria sido definitivamente solucionada pelo Supremo Tribunal Federal no julgamento do Tema 899, no Recurso Extraordinário 636.886. Trata-se de posicionamento que se discorda, já que a aprovação do Enunciado da Súmula da Repercussão Geral no Tema 899 basta para sua aplicação imediata, o que inclusive já vem sendo defendido nessa Corte pela Secretaria de Recursos e pelo Ministério Público junto ao Tribunal de Contas da União."
É o Relatório.

8.1. Vitoria Costa Damasceno (60.734/OAB-DF), representando Marcelo de Azeredo.
8.2. Rodrigo Tolentino Farias Vieira (66.091/OAB-DF) e outros, representando Gallotti e Advogados Associados.  
8.3. Guilherme Henrique Magaldi Netto (4.110-OAB/DF) e Gilberto Mendes Calasans Gomes (43.391/OAB-DF), representando Marcio Silveira Bueno.

Subprocurador-Geral Paulo Soares Bugarin.

EMBARGOS DE DECLARAÇÃO EM PRESTAÇÃO DE CONTAS. TENTATIVA DE REDISCUSSÃO DO MÉRITO. AUSÊNCIA DE OMISSÃO, OBSCURIDADE OU CONTRADIÇÃO. CONHECIMENTO. REJEIÇÃO. MANUTENÇÃO DO ACÓRDÃO EMBARGADO. CIÊNCIA.

PRESTAÇÃO DE CONTAS (PC)

Secretaria de Fiscalização de Infraestrutura Portuária e Ferroviária (SeinfraPor).

Conforme consignado no Relatório precedente, estes Embargos de Declaração foram opostos por Márcio Silveira Bueno em face do Acórdão 7361/2021-TCU-Segunda Câmara, por meio do qual foi julgada a prestação de contas ordinárias da Companhia Docas do Estado de São Paulo (Codesp) relativa ao exercício de 1998 (de 1 de janeiro de 1998 a 31 de dezembro de 1998) .
2.	No referido Acórdão o embargante teve suas contas julgadas irregulares e foi condenado em débito, solidariamente com a empresa Spartacus Comércio e Serviços Ltda., em razão de, na função de Diretor de Desenvolvimento Organizacional, ter participado de decisão quanto a celebrações de termos aditivos nos contratos 81/94 e 82/94 gerando prejuízo à Codesp da ordem de R$ 3.634.627,98 (três milhões, seiscentos e trinta e quatro mil, seiscentos e vinte e sete reais e noventa e oito centavos) .
3.	De início, cabe conhecer do recurso por estarem preenchidos os requisitos de admissibilidade previstos nos artigos 32, inciso II, e 34 da Lei Orgânica do Tribunal de Contas da União, reconhecendo, nesta oportunidade, que a dilação do prazo para a apresentação destes Embargos de Declaração deveu-se à questões de ordem técnica do sistema do Tribunal, conforme certidão da Central de Atendimento ao Cidadão/TCU, juntada à peça 129, esclarecendo que devido "à instabilidade verificada no ambiente computacional do Tribunal, o acesso ao sistema de protocolo eletrônico esteve indisponível para o requerente das 19h22 do dia 28/5 até 15h24 do dia 30/5/2021, inviabilizando a apresentação, por meio remoto, de documentos no âmbito do processo TC Processo 006.902/1999-5".
4.	Em sua peça recursal, o embargante alega, em síntese: a) contradição devido ao fato do ofício de notificação do julgado recorrido ter feito equivocada menção a recurso do Ministério Público ao encaminhar o Acórdão 7361/2021-TCU-Segunda Câmara para o seu conhecimento; b) omissão pela "ausência de análise quanto à impossibilidade de responsabilização por decisão tomada a partir de pareceres técnicos e jurídicos idôneos"; c) omissão quanto à "ausência de análise de argumentos quanto à impossibilidade de responsabilização individual por decisão tomada fora da competência da diretoria"; e d) "prescrição da pretensão de ressarcimento ao erário".
5.	No que diz respeito aos argumentos sobre a prescrição, trazidos pelo embargante, embora seja questão de ordem pública, sujeita à apreciação em qualquer fase do processo, nota-se que tal questão foi adequadamente tratada no Acórdão 7361/2021-TCU-Segunda Câmara, conforme trecho do voto condutor do julgado recorrido que enfrentou a questão:
"32.	Entretanto, quanto à prescrição para o ressarcimento ao erário, importa reafirmar, nesta oportunidade, que a jurisprudência desta Corte de Contas ainda é pacífica no sentido de que as ações de ressarcimento movidas pelo Estado contra os agentes causadores de danos ao Erário são imprescritíveis, nos termos do art. 37, § 5º, da Constituição Federal, da Súmula TCU 282 e de farta jurisprudência do Tribunal. 
33.	Não é do desconhecimento deste Tribunal que, na sessão virtual encerrada no dia 17/04/2020, o Plenário do Supremo Tribunal Federal, ao apreciar o Recurso Extraordinário 636.886, decidiu, em repercussão geral, com 7 votos favoráveis e 3 votos com ressalvas, fixar a tese de que "É prescritível a pretensão de ressarcimento ao erário fundada em decisão do Tribunal de Contas". Entretanto, a questão ainda está em análise interna pelo TCU, com vista à apresentação de recurso ao STF, prevalecendo, neste momento, a jurisprudência reinante, de modo que, neste momento, não há que se falar em prescrição do débito no prazo de 5 anos, como alega a responsável.
34.	Nesse mesmo sentido tem caminhado os julgados desta Corte de Contas, a exemplo do entendimento acerca da prescrição da pretensão ressarcitória do TCU apresentado pelo Ministro Benjamin Zymler (Acórdão 5236/2020-TCU-Primeira Câmara, Sessão de 05/05/2020) , in verbis:
12.	Enfatizo que estou aplicando a jurisprudência atual desta Corte de Contas sobre a matéria, consolidada na Súmula 282, para a prescrição do débito apurado e, no que tange à eventual aplicação de sanções, no incidente de uniformização de jurisprudência apreciado pelo Acórdão 1441/2016-TCU-Plenário, que adotou o prazo geral de prescrição indicado no art. 205 do Código Civil. Não desconheço que recentemente o Supremo Tribunal Federal, no âmbito do RE 636886/AL, fixou o seguinte enunciado para o Tema 899: "É prescritível a pretensão de ressarcimento ao erário fundada em decisão de Tribunal de Contas". Não obstante essa respeitável decisão, ainda pairam diversas dúvidas sobre a matéria, pois é possível a conclusão de que a deliberação não tratou da prescrição do processo de controle externo levado a cabo perante o Tribunal de Contas da União, mas sim da prescrição intercorrente ocorrida durante a fase de execução do acórdão condenatório do Tribunal.
13.	A decisão do STF versou sobre recurso extraordinário interposto pela União contra acórdão do Tribunal Regional Federal da 5ª Região que negou provimento a embargos de declaração opostos contra acórdão de sua lavra, assim ementado:
"EMENTA: TRIBUTÁRIO. PROCESSUAL CIVIL. EXECUÇÃO FISCAL. PROCESSO PARALISADO POR MAIS DE CINCO ANOS. PRESCRIÇÃO INTERCORRENTE. OCORRÊNCIA. 1. Para fins práticos, deve-se observar quando a Fazenda Pública foi intimada a providenciar o andamento do feito. Passados cinco anos sem diligências concretas, ocorre a prescrição intercorrente. Caso haja suspensão na forma do art. 40, da Lei n. 6.830/80, ocorre a extinção se o feito permanecer paralisado por mais de seis anos. 2. Na hipótese dos autos, houve o arquivamento sem baixa do processo em 12.08.1999 e até a data da sentença extintiva do feito em 05.06.2006, a Fazenda Nacional não apresentou nenhuma medida concreta quanto à localização do devedor ou de seus bens. Revela-se, portanto, inequívoca a ocorrência da prescrição intercorrente."
14.	No caso, a Fazenda Pública deixou a ação paralisada por mais de seis anos, o que ensejou a declaração de prescrição intercorrente no aludido caso concreto. Como se vê da leitura da ementa, a questão controversa em discussão naquela deliberação era unicamente a prescrição intercorrente ocorrida durante a fase de execução do acórdão condenatório do Tribunal.
15.	Com base nessa possível interpretação, a matéria decidida no aludido feito não teria nenhuma repercussão de ordem prática e jurídica na presente tomada de contas especial, cujo título executivo extrajudicial ainda não se formou. Caso a AGU, na execução de eventual decisão condenatória proferida neste feito, deixe de adotar as medidas pertinentes dentro do prazo de cinco anos, aí sim haverá a aplicação da tese emanada no RE 636886, com o reconhecimento da prescrição intercorrente da ação de ressarcimento ao erário fundada em decisão de Tribunal de Contas (a ação de execução fiscal) , pela hipotética inação da Fazenda Pública.
16.	Ainda que se interprete que a decisão do STF seja também aplicável à tramitação do processo de controle externo no âmbito do TCU, exsurgem outras diversas questões fundamentais para que esta Corte de Contas estabeleça novo tratamento acerca da prescrição do débito e da pretensão punitiva, em particular qual seria o dies a quo  (data de ocorrência do fato irregular ou data do seu conhecimento pelo TCU) e as hipóteses de interrupção da prescrição.
17.	Diante de todas as dúvidas ainda existentes sobre a decisão do STF no âmbito do RE 636886, opto por aplicar ao caso em exame a jurisprudência do TCU então existente, que se fundamenta no art. 37, § 5º, da Constituição Federal, no que tange ao ressarcimento do prejuízo, e no art. 205 da Lei 10.406/2002 (Código Civil) , no que se refere à pretensão punitiva." (grifos acrescentados) 
6.	Afastada a necessidade de reexame da questão prescricional, nada há, também, a ser reformulado quanto ao mérito, uma vez que não há contradição ou omissão a ser sanada nesta oportunidade. 
7.	Quanto à contradição, a jurisprudência deste Tribunal e dos Tribunais Superiores está consolidada no sentido de que ela deve estar contida nos termos da própria decisão embargada, caso se observe posições inconciliáveis entre si na mesma motivação ou entre proposições da parte decisória, revelando incompatibilidade entre capítulos do decisum atacado (Relatório, Voto e Acórdão) ou, ainda, entre alguma proposição enunciada nas razões de decidir e o acórdão.
8.	Informação equivocada no ofício que encaminhou a decisão do Tribunal não configura contradição do julgado recorrido e nem mesmo altera ou afeta o teor do Acórdão 7361/2021-TCU-Segunda Câmara, recebido pelo embargante, conforme ciência à peça 102. Note-se que no Ofício 23390/2021-TCU/Seproc há clara indicação de que o propósito da comunicação era notificar sobre o julgamento do Tribunal e, nos termos do seu item 2, encaminhar "cópia do referido acórdão, cujo inteiro teor pode ser acessado no Portal do TCU, endereço eletrônico www.tcu.gov.br/acordaos". Sobre as possibilidades recursais, estas estão definidas na Lei 8.443/92, artigos 31 a 35, restando ao embargante, caso seja de seu interesse, manejar o recurso de reconsideração, para rediscutir o mérito do julgado recorrido.
9.	Assim, não se configura, pois, pressuposto dos Embargos de Declaração suposta contradição entre o acórdão embargado e o ordenamento jurídico, a doutrina, a jurisprudência, as peças do processo ou mesmo outras deliberações adotadas pelo Tribunal. A esse propósito, ver os Acórdãos do TCU: 597/2007, 295/2009, 5.839/2010, 3.074/2011 e 3.493/2011, da 1ª Câmara, 2.422/2006 e 3.196/2007, da 2ª Câmara e 463/2007, 496/2010 e 1.031/2011, do Plenário, e do STF: RE 174.144 ED/RS e RHC 79.785 ED/RJ.
10.	No que diz respeito às alegadas omissões, vale esclarecer que a omissão é caracterizada pela ausência de pronunciamento do relator sobre a matéria que deveria ter sido apreciada no julgado embargado e sem o qual a decisão perde sustentação, o que não restou evidenciado no presente caso. 
11.	Todos os argumentos do embargante foram devidamente considerados, em seus aspectos essenciais, durante a instrução dos autos. Importa lembrar que não se pode confundir ausência de fundamentação com fundamentação concisa ou suficiente para a análise constitucional da lide, obedecendo ao comando do art. 93, inciso IX, da Constituição Federal de 1988 (HC 105.349AgR, Rel. Min. Ayres Britto, 23/11/2010, 2ª Turma, DJE de 17/2/2011) .
12.	A jurisprudência desta Corte de Contas (v. g. Acórdãos 429/2002 e 3.195/2007, da 2ª Câmara, 153 e 932/2003, 1.932 e 3.019/2011, do Plenário) , amparada na melhor doutrina e em julgados dos tribunais superiores do Poder Judiciário, aponta no sentido de que ao julgador cumpre apreciar a matéria em discussão nos autos de acordo com os aspectos e teses pertinentes à solução da controvérsia, não estando obrigado a rechaçar, um a um, os argumentos expendidos pela parte, quando os fundamentos utilizados já lhe tenham sido suficientes para formar sua razão de decidir. 
13.	A entrada em vigor do Novo Código de Processo Civil, Lei 13.105/2015, com a inclusão, entre os elementos essenciais da sentença, da necessidade de "enfrentar todos os argumentos deduzidos no processo capazes de, em tese, infirmar a conclusão adotada pelo julgador" (art. 489, §1º, inciso IV) , reforçou este entendimento e não alterou a linha mestre do entendimento jurisprudencial de que a fundamentação de todas as decisões deve atender ao princípio da persuasão racional ou do livre convencimento motivado, o qual não impõe ao julgador o rebate pormenorizado das questões postas, com exceção daquelas que influírem e foram nodais para o desate e julgamento dos pedidos formulados.
14.	Assim, uma vez que os argumentos apresentados pelo embargante não sustentam nenhuma omissão, contradição ou obscuridade a ser sanada nos termos do Acórdão 7361/2021-TCU-Segunda Câmara, nota-se apenas a intenção de resistir ao mérito da matéria já decidida neste processo, o que é incabível na via estreita dos Embargos de Declaração, segundo reconhecido pela jurisprudência deste Tribunal - Acórdãos 2.391/2019, 2.928/2019, 2.690/2019, 2.170/2019, 2.909/2017, 2.608/2017 e 2.367/2017 proferidos pelo Plenário desta Corte de Contas, este último de minha relatoria e os demais relatados pelos Ministros Augusto Nardes, Benjamin Zymler, Ana Arraes, Raimundo Carreiro, André Luís de Carvalho e Augusto Sherman Cavalcanti, respectivamente, podendo ser mencionados também alguns precedentes do Supremo Tribunal Federal, quais sejam, ACO 1062 AgR-ED-ED/DF de 20/4/2017, Inq 3983 ED/DF de 2/6/2016 e ACO 312 ED/BA de 7/10/2015, todos de Plenário, relatores os Ministros Edson Fachin, Teori Zavascki e Luiz Fux.
	Isso posto, são improcedentes estes embargos, razão pela qual VOTO no sentido de que o Tribunal adote a deliberação que ora submeto ao Colegiado.
TCU, Sala das Sessões, em 13 de julho de 2021.
AROLDO CEDRAZ 
Relator